臺灣桃園地方法院刑事裁定
111年度撤緩字第29號
聲  請  人  臺灣桃園地方檢察署檢察官
受  刑  人  楊宏傑


上列聲請人因受刑人犯不能安全駕駛致交通危險罪案件，聲請撤
銷緩刑宣告（111 年度執聲字第131號），本院裁定如下：
    主  文
楊宏傑之緩刑宣告撤銷。
    理  由
一、聲請意旨略以：受刑人楊宏傑前因犯不能安全駕駛致交通危
    險罪案件，經本院於民國109年4月20日以109年度桃原交簡
    字第198號判決處有期徒刑2月，緩刑2年，並應自判決確定
    之日起1年內向指定之政府機關、政府機構、行政法人、社
    區或其他符合公益目的之機構或團體提供80小時之義務勞務
    ，並於109年5月27日確定在案。惟受刑人於109年11月25日
    、110年1月20日、同年3月29日多次向臺灣桃園地方檢察署
    （下稱桃園地檢署）聲請延展履行期間，桃園地檢署亦發文
    通知受刑人應於期限內完成義務勞務，然受刑人未於指定之
    期間內完成80小時義務勞務，足認受刑人顯無履行前開緩刑
    判決所定條件之意，益徵其未因緩刑之寬典而心生警惕且知
    所悔悟，違反緩刑所定負擔情節重大，受刑人亦無無法履行
    之困難，受刑人已動搖原判決認定受刑人坦承犯行而予緩刑
    宣告之基礎，堪認原緩刑之宣告已難收其預期效果，本件自
    有執行刑罰之必要，已合於刑法第75條之1第1項第4款所定
    撤銷緩刑宣告之原因，爰依刑事訴訟法第476條規定，聲請
    撤銷緩刑宣告等語。
二、按緩刑宣告，得斟酌情形，命犯罪行為人向公庫支付一定之
    金額；向指定之政府機關、政府機構、行政法人、社區或其
    他符合公益目的之機構或團體，提供40小時以上240小時以
    下之義務勞務；受緩刑之宣告而有違反第74條第2項第1款至
    第8款所定負擔情節重大，足認原宣告之緩刑難收其預期效
    果，而有執行刑罰之必要者，得撤銷其宣告，刑法第74條第
    2項第4款、第5款、第75條之1第1項第4款分別定有明文。至
    所謂「情節重大」，係指受判決人顯有履行負擔之可能，而
    隱匿或處分其財產、故意不履行、無正當事由拒絕履行或顯
    有逃匿之虞等情事而言，亦即應從受刑人是否自始真心願意
    接受緩刑所附帶之條件、於緩刑期間是否已誠摯盡力履行條
    件、是否有生活或經濟上突發狀況致無履行負擔之可能、抑
    或有履行可能卻故意不履行、無正當事由拒絕履行或顯有逃
    避履行之虞等節，依比例原則加以衡量。
三、經查：
（一）受刑人因犯不能安全駕駛致交通危險罪案件，經本院於10
      9 年4月20日以109 年度桃原交簡字第198號判決（下稱本
      案判決）判處有期徒刑2 月，緩刑2 年，並應自判決確定
      之日起1 年內向公庫支付新臺幣（下同）2 萬元，及應向
      指定之政府機關、政府機構、行政法人、社區或其他符合
      公益目的之機構或團體提供80小時之義務勞務，於109 年
      5 月27日確定在案，有本案判決書、臺灣高等法院被告前
      案紀錄表在卷可稽，是受刑人至遲應於110年5月26日履行
      完畢上開緩刑宣告所定負擔。
（二）惟查，受刑人於109 年6 月29日至桃園地檢署執行科報到
      繳納2萬元，並於確認緩刑所定負擔若有違反有何種法律
      效果，自行簽署具結保證之文件後，固於109 年7 月27日
      、同年8月13日共完成5 小時義務勞務，嗣經該署於109年
      10月30日、同年12月29日、110年3月8日發函催促其履行
      ，受刑人則分別於109年11月25日、110年1月20日、同年3
      月29日以工作、感冒等理由均未附具相關證明，向桃園地
      檢署聲請展延履行期間，均經該署檢察官核准而展延至11
      0年5月28日，之後因義務勞務機構基於嚴重特殊傳染性肺
      炎疫情警戒提升至第三級暫停執行，另由桃園地檢署檢察
      官延長履行期間至110年11月28日，迄至110年10月中旬止
      ，受刑人仍未再履行任何義務勞務，再經桃園地檢署發函
      催促後，受刑人始於110年11月10日至同年月19日間另履
      行41小時之義務勞務，然仍未完成本案判決所定之80小時
      義務勞務負擔，遂於110年11月30日再次聲請延展至111年
      3月28日，經該署檢察官否准等情，經本院職權調閱桃園
      地檢署109年度執護勞字第356號卷宗查核無誤，查本件執
      行原定之履行期限109年11月28日雖短於本案判決給予之
      履行期間，然受刑人明知違反負擔之效果，卻於履行起日
      至桃園地檢署第一次發函催促之4個月期間，僅完成5小時
      勞務，屢於收受催促履行通知函後，仍不思積極履行，反
      係以無依據之事由多次聲請延展期限，終至本案判決所定
      之履行期限屆至仍無法完成，雖受刑人於本院調查時陳稱
      ：因為感冒所以沒有在延長期限內完成等語，然據前揭其
      聲請延展之理由及依據觀之，實難據以採信其具有無法履
      行之正當事由，反可見其以聲請展延為手段試圖逃避負擔
      之履行。綜上情狀，足認受刑人明知受緩刑宣告之寬典，
      及該判決所命應負擔事項，竟屢次藉詞拖延履行，難認真
      心願意接受緩刑所附帶之條件、於緩刑期間已誠摯盡力履
      行條件，其違反情節應屬重大，堪認原宣告之緩刑難收其
      預期效果，而有執行刑罰之必要。是聲請人聲請撤銷受刑
      人上開緩刑之宣告，為有理由，應予准許。
四、據上論斷，應依刑事訴訟法第476條，刑法第75條之1第1項
    第4款，裁定如主文。
中　　華　　民　　國　　111 　年　　3 　　月　　8  　日
            刑事第十二庭    法　官　陳華媚
以上正本證明與原本無異。
如不服本裁定，應於裁定送達後5 日內向本院提出抗告狀。
　　　　　　　　　　　　　　書記官　王岫雯
中　　華　　民　　國　　111 　年　　3 　　月　　8 　　日